# 关于销售返券的会计处理

提问人：嘉嘉嘉佳 时间：2019-11-13 06:30:14
请教一下陈版主，有这么一家整容医院，他们业务中存在顾客充值返券，比如充值 50 万返券 10 万，那这现金券实际发出时在新收入准则下如何确认，需要确认合同负债吗？然后这现金券在实际使用时又如何确认收入呢？

回答人：chenyiwei
充值 50 返券 10 ，即顾客的可用消费额度为 60 。但实际只收到款 50 ，所以原准则下的预收账款和新准则下的合同负债都只确认 50 。
后续客户每消费 1 元，会计上应确认的收入是 0.83 元（=50/60），即从预收账款或合同负债结转收入的金额 =客户消费金额 *50/60。

提问人：嘉嘉嘉佳 时间：2019-11-14 06:30:14
好的谢谢陈版主那如果有满 10000 返 1000 ，也有活动是满 5000 送 1000 ，然后顾客来了叠加使用这个券呢？比例怎么确定呢

回答人：chenyiwei
按加权平均法确定结转比例。

提问人：嘉嘉嘉佳 时间：2019-11-14 06:30:14
还有个问题就是如果券一年后到期，假设券还剩 5 万，和充值还剩 30 万，总计 35 万未消费，接下来怎么处理呢

回答人：chenyiwei
对有期限的券，确定公允价值时可以考虑预计使用比例，但建议谨慎处理。